臺灣臺北地方法院刑事判決        
110年度審訴字第2087號
公  訴  人  臺灣臺北地方檢察署檢察官
被      告  劉彥均



            張詩雋


上列被告因傷害案件，經檢察官提起公訴（110年度偵字第29556
號、110年度偵字第31943號）暨移送併辦（110年度偵字第33657
號），本院判決如下：
    主  文
本件公訴不受理。
    理  由
一、公訴意旨詳如附件起訴書及併辦意旨書所載。
二、按告訴乃論之罪，告訴人於第一審辯論終結前得撤回其告訴
    ，又告訴經撤回者，應諭知不受理之判決，並得不經言詞辯
    論為之，刑事訴訟法第238條第1項、第303條第3款、第307
    條分別定有明文。
三、本件被告劉彥均、張詩雋分別經檢察官依刑法第277條第1項
    之傷害罪提起公訴，然刑法第277條第1項之傷害罪依同法第
    287條前段規定，須告訴乃論。茲據告訴人張詩雋、劉彥均
    於本院言詞辯論終結前具狀向本院表明撤回告訴，有刑事撤
    回告訴狀1份附卷足稽（見本院卷第111、113頁），爰就本
    案依前揭規定，不經言詞辯論，逕為不受理之判決。至於臺
    灣臺北地方檢察署110年度偵字第33657號函送併辦部分，因
    與本案犯罪事實相同，為事實上同一案件，於本案併為處理
    ，附此敘明。
據上論斷，應依刑事訴訟法第303條第3款、第307條，判決如主
文。
中　　華　　民　　國　　111 　年　　2 　　月　　9 　　日
　　　　　　　   刑事第二十庭   審判長法　官  洪英花
　　　　　　　　　                    法  官  宋恩同
　　　　　　　　　                    法  官　謝欣宓
上正本證明與原本無異。 
如不服本判決應於收受送達後20日內向本院提出上訴書狀，並應
敘述具體理由；其未敘述上訴理由者，應於上訴期間屆滿後20日
內向本院補提理由書（均須按他造當事人之人數附繕本）「切勿
逕送上級法院」。告訴人或被害人如對於本判決不服者，應具備
理由請求檢察官上訴，其上訴期間之計算係以檢察官收受判決正
本之日期為準。因疫情而遲誤不變期間，得向法院聲請回復原狀
。
                                      書記官  朱俶伶
中　　華　　民　　國　　111 　年　　2 　　月　　9 　　日
附件：
臺灣臺北地方檢察署檢察官起訴書
                                    110年度偵字第29556號
110年度偵字第31943號
　　被　　　告　劉彥均　男　OO歲（民國00年0月00日生）
　　　　　　　　　　　　住臺北市○○區○○○路0段00巷
　　　　　　　　　　　　　00號3樓
　　　　　　　　　　　　國民身分證統一編號：Z000000000號
　　　　　　　　張詩雋　男　OO歲（民國00年0月00日生）
　　　　　　　　　　　　籍設宜蘭縣○○市○○路00巷00號
　　　　　　　　　　　　國民身分證統一編號：Z000000000號
上列被告等因傷害案件，業經偵查終結，認應提起公訴，茲將犯
罪事實及證據並所犯法條分敘如下：
　　　　犯罪事實
一、張詩雋於民國110年9月28日18時27分許，在臺北市○○區○○○路
    0段000巷0弄00號5樓套房內，因故與劉彥均發生衝突，雙方
    竟各自基於傷害之犯意，由張詩雋徒手、劉彥均持電蚊拍互
    毆，致張詩雋受有頸部撕裂傷、左前臂擦挫傷等傷害，劉彥
    均則受有右膝右肘鈍挫擦傷、右踝鈍挫擦傷合併扭傷等傷害
    。
二、案經張詩雋、劉彥均訴由臺北市政府警察局中正第二分局報
    告偵辦。
　　　　證據並所犯法條
一、證據清單及待證事實：
編號 證  據  名  稱 待  證  事  實 1 被告劉彥均於警詢及偵查中之供述  1、被告劉彥均於前揭時地，確有持電蚊拍毆打被告張詩雋。 2、被告劉彥均毆打被告張詩雋時，亦遭被告張詩雋拉扯而受有右膝右肘鈍挫擦傷、右踝鈍挫擦傷合併扭傷等傷害。 2 被告張詩雋於警詢及偵查中之供述 1、被告張詩雋於前揭時地，確有遭被告劉彥均持電蚊拍毆打。 2、張詩雋受有頸部撕裂傷、左前臂擦挫傷等傷害。 3 被告張詩雋之臺北市立萬芳醫院診斷證明書、萬芳醫院回函等各1份 1、被告張詩雋受有頸部撕裂傷、左前臂擦挫傷等傷害。 2、被告張詩雋所受之傷勢未達重傷害之程度。 4 被告劉彥均之三軍總醫院診斷證明書1份 被告劉彥均受有右膝右肘鈍挫擦傷、右踝鈍挫擦傷合併扭傷等傷害。 
二、核被告劉彥均、張詩雋所為，均係涉犯刑法第277條第1項傷
    害罪嫌。
三、至報告意旨另認被告係涉犯刑法第277條第2項傷害致重傷罪
    嫌。惟查，被告張詩雋所受之傷勢未達重傷害之程度等情，
    有臺北市立萬芳醫院110年11月11日回函1份在卷可憑，應認
    被告無從構成傷害致重傷罪嫌之餘地，然因此部分與被告前
    揭經提起公訴之傷害犯行，為同一事實之不同法律評價，爰
    不另為不起訴之處分，附此敘明。
四、依刑事訴訟法第251條第1項提起公訴。
　　此　　致
臺灣臺北地方法院
中　　華　　民　　國　 110　　年　　11　　月　　18　　日
　　　　　　　　　　　　　檢　察　官　黃　振　城
本件正本證明與原本無異
中　　華　　民　　國　 110　  年　  12　  月    13　  日
                          書  記  官  馬  丞  誼
附錄本案所犯法條全文：
中華民國刑法第277條
傷害人之身體或健康者，處 5 年以下有期徒刑、拘役或 50 萬
元以下罰金。
犯前項之罪，因而致人於死者，處無期徒刑或 7 年以上有期徒
刑；致重傷者，處 3 年以上 10 年以下有期徒刑。　　　
臺灣臺北地方檢察署檢察官併案意旨書
                                    110年度偵字第33657號
　　被　　　告　張詩雋　男　OO歲（民國00年0月00日生）
　　　　　　　　　　　　住宜蘭縣○○市○○路00巷00號
　　　　　　　　　　　　國民身分證統一編號：Z000000000號
上列被告因傷害案件，業經偵查終結，認與臺灣臺北地方法院審理
中之案件為同一案件，應移請併案審理，茲將犯罪事實、證據並
所犯法條及併辦理由分敘如下：
　　　　犯罪事實
一、張詩雋於民國110年9月28日18時27分許，在臺北市○○區○○○路
    0段000巷0弄00號5樓套房內，因故與劉彥均發生衝突，竟基
    於傷害之犯意，徒手毆打劉彥均，致劉彥均則受有右膝右肘
    鈍挫擦傷、右踝鈍挫擦傷合併扭傷等傷害。
二、案經劉彥均訴由臺北市政府警察局中正第二分局報告偵辦。
　　　　證據並所犯法條
二、證據並所犯法條：
(一)證據：
 1、告訴人劉彥均於警詢及偵查中之供述
 2、告訴人劉彥均之三軍總醫院診斷證明書1份
 3、臺北市政府警察局中正第二分局刑案現場勘查報告。
(二)所犯法條：
    核被告張詩雋所為，係涉犯刑法第277條第1項傷害罪嫌。
三、併辦理由：被告張詩雋涉犯傷害罪嫌部分，前經本署檢察官
    以110年度偵字第29556號、第31943號案件提起公訴，現由
    臺灣臺北地方法院審理中，核本件被告張詩雋所為與前揭起訴
    之事實，為同一犯罪事實，爰移請臺灣臺北地方法院併案審
    理。
　　此　　致
臺灣臺北地方法院
中　　華　　民　　國　 110　　年　　12　　月　　15　　日
　　　　　　　　　　　　　檢　察　官　黃　振　城
附錄本案所犯法條全文：
中華民國刑法第277條
傷害人之身體或健康者，處 5 年以下有期徒刑、拘役或 50 萬
元以下罰金。
犯前項之罪，因而致人於死者，處無期徒刑或 7 年以上有期徒
刑；致重傷者，處 3 年以上 10 年以下有期徒刑。